【裁判字號】    97,簡上,89
【裁判日期】    990610
【裁判案由】    確認經界
【裁判全文】
臺灣士林地方法院民事裁定              97年度簡上字第89號
上  訴  人  丙○○
            乙○○
            甲○○
上三人共同
訴訟代理人  張天欽律師
            黃于玶律師
被上訴人    戊○○
            丁○○
上二人共同
訴訟代理人  陳金泉律師
            葛百鈴律師
            李瑞敏律師
上列當事人間確認經界事件，上訴人於簡易事件第二審程序中為
訴之追加，本院裁定如下：
    主    文
上訴人追加之訴駁回。
追加之訴訴訟費用由上訴人負擔。
    理    由
一、按當事人於簡易事件上訴程序，為訴之變更、追加或提起反
    訴，致應適用通常程序者，不得為之，民事訴訟法第436 條
    之1 第2 項定有明文。
二、本件上訴人在原審訴請判決確認坐落臺北市○○區○○段3
    小段51、15地號土地間之界址，如原審判決附圖之臺北市政
    府地政處土地開發總隊96年10月4 日鑑定圖標示A 點至B點
    之連接線，而經原審法院適用簡易程序並予判決。惟細繹此
    訴訟事件之兩造主張，實係就土地所有權面積範圍有所爭執
    ，即非民事訴訟法第427 條第2 項第5 款所稱之經界涉訟。
    惟因兩造就原審法院適用簡易程序而為審判，並無抗辯而為
    本案之言詞辯論，依據同條第4 項規定，應視為兩造已經合
    意適用簡易程序，是上訴人不服原審判決提起上訴，即應由
    本院合議庭適用簡易程序為第二審之審判。嗣上訴人於經本
    院闡明其在原審之訴非經界涉訟後，雖於言詞辯論期日以言
    詞另聲明：確認臺北市○○區○○段3 小段51地號土地係爭
    51地號土地因界址移動所增加之面積157.18平方公尺所有權
    屬於上訴人所有。而增加一原訴所無之聲明，雖上訴人原來
    之訴本質上即具確認所有權之內涵，但此追加聲明仍屬訴之
    追加，且非民事訴訟法第427 條第2 項所定應適用簡易程序
    之訴訟類型。又臺北市○○區○○段3 小段15、51地號土地
    之公告土地現值，均為每平方公尺7 萬2,800 元，是上訴人
    追加之訴之訴訟標的價額為1,144 萬2,704 元（157.18x728
    00=00000000 ），亦顯逾民事訴訟法第427 條第1 項規定之
    50萬元，且經被上訴人陳明不同意其追加，而未獲被上訴人
    合意適用簡易程序，則若許其追加，將致應適用通常程序審
    判。揆之首揭民事訴訟法第436 條之1 第2 項規定，應認其
    訴之追加為不合法，當予駁回。
三、據上論結，依民事訴訟法第436 條之1 第2 項、第78條，裁
    定如主文。
中    華    民    國    99    年    6     月    10    日
                  民事第二庭  審判長法  官  方彬彬
                                    法  官  馬傲霜
                                    法  官  蕭錫証
以上正本證明與原本無異。
本件裁定不得抗告。
中    華    民    國    99    年    6     月    15    日
                                    書記官  何婉菁

司法院資訊處製作；財團法人民間司法改革基金會備份。
